臺灣板橋地方法院刑事判決　　　　　　　 94年度訴字第741號
公　訴　人　臺灣板橋地方法院檢察署檢察官
被　　　告　甲○○
指定辯護人　本院公設辯護人　湯明純
上列被告因槍砲彈藥刀械管制條例案件，
經檢察官提起公訴（94年度核退偵字第257號），本院判決如下：
    主  文
甲○○未經許可，寄藏可發射子彈具有殺傷力之改造手槍，免刑
。
扣案之仿BERETTA 廠92FS型半自動手槍製造之改造手槍壹枝（含
彈匣壹個，槍枝管制編號：0000000000）及制式子彈顆，均沒
收之。
    事  實
一、甲○○明知其朋友真實姓名年籍不詳、綽號「阿呆」之成年
    男子所持有可發射子彈具有殺傷力之仿BERETTA 廠92FS型半
    自動手槍製造之玩具手槍換裝土造金屬槍管改造而成之改造
    手槍一枝（含彈匣壹個，槍枝管制編號：0000000000）及具
  　有殺傷力之直徑9MM 制式子彈三顆，均係槍砲彈藥刀械管制
    條例所列管之槍枝及彈藥，非經主管機關許可，不得寄藏，
    竟基於寄藏具殺傷力之改造手槍及子彈之犯意，未經許可，
    於民國93年11月中旬某日，在其所開設位在臺北縣新莊市○
    ○○路318 號1 樓之「城都卡拉OK店」內，受「阿呆」之請
    託代為保管上開槍枝一枝及子彈三顆，並將之寄藏在其位於
    臺北縣新莊市○○路與富國路口某居住處（地址不詳，起訴
    書誤載為藏置在上開卡拉OK店內）。嗣因甲○○罹患肝硬化
    重症，常需往返醫院就診，而其朋友「阿呆」並未依約取回
    上開槍枝及子彈，甲○○認為已不便繼續代為保管，遂於94
    年1 月17日14時20分許，在有偵查犯罪職權之公務員未發覺
    之前，自行至臺北縣政府警察局永和分局中正橋派出所自首
    ，並於同日帶同警方前往臺北縣新莊市○○路與富國路口，
    扣得前開改造手槍一枝（含彈匣一個）及制式子彈三顆，而
    報繳上開槍枝及子彈並接受裁判，始查獲上情。
二、案經臺北縣政府警察局永和分局報告臺灣板橋地方法院檢察
    署檢察官偵查起訴。
    理  由
一、上揭事實，業據被告甲○○於警詢、檢察官偵查及本院審理
    中坦承不諱。又扣案之槍枝、子彈經送內政部警政署刑事警
    察局鑑定結果：一、送鑑槍械一枝（槍枝管制編號00000000
    00），認係由仿BERETTA 廠92FS型半自動手槍製造之玩具手
    槍換裝土造金屬槍管改造而成之改造手槍，機械性能良好，
    可擊發適用子彈，認具殺傷力；二、送鑑子彈三顆，認均係
    直徑約9 MM制式子彈，認均具殺傷力，此有該局94年2 月15
    日刑鑑字第0940015304號槍彈鑑定書（見臺灣板橋地方法院
    檢察署94年度核退偵字第257 號卷第1 頁至第3 頁）附卷足
    憑。本案事證明確，被告犯行洵堪認定。
二、查被告行為後，槍砲彈藥刀械管制條例業於94年1 月26日經
    總統令修正公布，於同年月28日生效，將原第11條規定刪除
    ，原第11條第4 項移併入現行該條例第8 條第4 項，並將原
    法定刑「處一年以上七年以下有期徒刑，併科新台幣七百萬
    元以下罰金」，提高為「處三年以上十年以下有期徒刑，併
    科新台幣七百萬元以下罰金」，經比較新舊法結果，就被告
    所犯持有改造手槍部分犯行，以舊法法定刑較低而有利於被
    告，依刑法第2 條第1 項但書規定，應適用有利於被告之舊
    法，是被告此部分所為，自應依修正前槍砲彈藥刀械管制條
    例第11條第4 項之未經許可寄藏可發射子彈具有殺傷力之改
    造手槍罪處斷。故核被告所為，係犯修正前槍砲彈藥刀械管
    制條例第11條第4 項之未經許可寄藏可發射子彈具有殺傷力
    之改造玩具手槍罪、及現行同條例第12條第4 項之未經許可
    寄藏具有殺傷力之子彈罪。其以同一之持有行為同時觸犯前
    開二罪名，為想像競合犯，應依刑法第55條之規定，從一重
    之修正前槍砲彈藥刀械管制條例第11條第4 項未經許可寄藏
    可發射子彈具有殺傷力之改造玩具手槍罪處斷。又查，被告
    於犯罪尚未被發覺前主動向臺北縣政府警察局永和分局中正
    派出所警員王威文等人坦承持有上開改造手槍及子彈，且主
    動帶同警方至其放置槍枝及子彈之臺北縣新莊市○○路與富
    國路口某處，取出上開槍枝一枝及子彈三顆，交予警方查扣
    ，且接受裁判，業據被告審理中供明在卷，並有94年1 月17
    日警詢偵訊筆錄在卷及上開扣案手槍可資佐證，則被告所為
    ，自屬符合槍砲彈藥刀械管制條例第18條第1 項自首之特別
    規定要件。爰審酌被告已自首上開犯行，並報繳其持有之全
    部槍枝暨子彈，且接受裁判，其犯罪後之態度尚稱良好，而
    其所持有之槍枝及子彈並未供犯罪之用，對社會治安危害程
    度非鉅，兼衡以被告現罹患肝硬化併難治性腹水及食道靜脈
    曲張合併出血等症狀，有其提出之殘障手冊、重大傷病免自
    行部分負擔證明卡、衛生署台北醫院出具之住院診斷證明書
    各一份在卷可稽，顯見其身體狀況非佳等一切情狀，爰依槍
    砲彈藥刀械管制條例第18條第1 項前段之規定，免除其刑。
三、扣案之改造手槍一枝（含彈匣一個，槍枝管制編號：000000
    000000）、制式子彈三顆，均具有殺傷力，屬違禁物，應依
    刑法第38條第1 項第1 款之規定宣告沒收之。
據上論斷，應依刑事訴訟法第299 條第1 項前段，修正前槍砲彈
藥刀械管制條例第11條第4 項、槍砲彈藥刀械管制條例第12條第
4 項、18條第1 項前段，刑法第11條前段、第2 條第1 項但書、
第55條、第38條第1 項第1 款，判決如主文。
本案經檢察官徐名駒到庭執行職務。
中　　華　　民　　國　　94　　年　　6 　　月　　30　　日
                  刑事第十四庭審判長法　官  徐蘭萍
                    　　　　　　　　法　官  林漢強
                    　　　　　　　　法　官  林淑婷
以上正本證明與原本無異
如不服本判決應於送達後10日內向本院提出上訴狀
                                    書記官　廖貞音
中　　華　　民　　國　　94　　年　　6 　　月　　30　　日
附錄本案論罪科刑法條全文：
修正前槍砲彈藥刀械管制條例第11條
未經許可，製造、販賣或運輸第四條第一項第一款所稱其他可發
射金屬或子彈具有殺傷力之各式槍砲者，處五年以上有期徒刑，
併科新臺幣一千萬元以下罰金。
未經許可，轉讓、出租或出借前項所列槍砲者，處三年以上十年
以下有期徒刑，併科新臺幣七百萬元以下罰金。
意圖供自己或他人犯罪之用，而犯前二項之罪者，處無期徒刑或
七年以上有期徒刑，併科新臺幣一千萬元以下罰金。
未經許可，持有、寄藏或意圖販賣而陳列第一項所列槍砲者，處
一年以上七年以下有期徒刑，併科新臺幣七百萬元以下罰金。
第一項至第三項之未遂犯罰之。
槍砲彈藥刀械管制條例第12條
未經許可，製造、販賣或運輸子彈者，處一年以上七年以下有期
徒刑，併科新台幣五百萬元以下罰金。
未經許可，轉讓、出租或出借子彈者，處六月以上五年以下有期
徒刑，併科新台幣三百萬元以下罰金。
意圖供自己或他人犯罪之用，而犯前二項之罪者，處三年以上十
年以下有期徒刑，併科新台幣七百萬元以下罰金。
未經許可，持有、寄藏或意圖販賣而陳列子彈者，處五年以下有
期徒刑，併科新台幣三百萬元以下罰金。
第一項至第三項之未遂犯罰之。
